【裁判字號】    88,訴,1659
【裁判日期】    890630
【裁判案由】    毒品危害防制條例
【裁判全文】
臺灣臺北地方法院刑事判決                        八十八年度訴字第一六五九號
    公  訴  人  臺灣臺北地方法院檢察署檢察官
    被      告  丙○○
    公設辯護人  甲○
右列被告因毒品危害防制條例案件，經檢察官提起公訴（八十八年度偵字第二二九九
三號），甲○判決如左：
    主  文
丙○○幫助販賣第二級毒品未遂，處有期徒刑壹年拾月。
扣案安非他命壹包（淨重壹點伍公克）沒收銷燬。
    事  實
一、丙○○基於幫助販賣第二級毒品安非他命之犯意，於民國（下同）八十八年十月
    十三日凌晨零時許，在其台北縣汐止鎮○○○路三十七巷二十四號三樓住處接受
    綽號「碗粿」之真實姓名年籍不詳成年男子之委託，將「碗粿」當場交付之一包
    安非他命（淨重一點五公克）送至台北市○○○路一０七巷十號「月球賓館」三
    ０九室，交付與「碗粿」約定以新台幣（下同）三千元購買上開安非他命之不詳
    買主，以換取「碗粿」提供安非他命予其施用；嗣丙○○於同日凌晨一時五十分
    許由不知情之乙○駕駛汽車搭載到達台北市○○○路一０七號前，為員警臨檢查
    獲，始未得逞，並扣得上開安非他命一包（淨重一點五公克）。
二、案經台北市政府警察局中山分局移請台灣台北地方法院檢察署檢察官偵查起訴。
    理  由
一、訊據被告丙○○矢口否認上開犯行，辯稱：扣案安非他命係伊於八十八年十月十
    二日夜間，以三千元之代價向「碗粿」購得，「碗粿」本來欠伊五千元，扣除上
    開三千元，尚欠伊二千元，就請乙○載伊至台北市○○○路一０七號「月球賓館
    」樓下，等待不詳之人（「碗粿」有告知特徵）拿錢還伊云云。惟查，被告上開
    犯行，除據其於警詢時供述綦詳外，並業據其於偵查初訊及甲○羈押訊問時供稱
    「（你是否替「碗粿」送安給買主？）是他拜託我幫他送的」、「（今天凌晨有
    與乙○一起送安給買主？）是「碗粿」叫乙○來載我送安到台北市○○○路給一
    個人，那人我不認識」及「（在警局說是要賣給女孩？）是碗粿要我去」等語明
    確，且與證人乙○於警詢、偵查及甲○訊問時證述之情節核均相符；被告所稱其
    於凌晨時刻自台北縣汐止鎮住所遠赴台北市○○○路，向不詳之人收取區區二千
    元債務云云，則與常情有違，顯係卸責之詞，不足採信。此外，被告上開犯行，
    並有安非他命一包（淨重一點五公克）扣案，及台北市政府警察局中山分局查獲
    涉嫌毒品危害防制條例毒品初步鑑驗報告單一紙附卷可稽，事證明確，被告犯行
    堪以認定。
二、核本案正犯「碗粿」與不詳之人聯絡販賣第二級毒品安非他命後，委由被告丙○
    ○送交安非他命予該人而未得逞，所為係犯毒品危害防制條例第四條第五項、第
    二項之販賣第二級毒品未遂罪；是被告基於幫助正犯「碗粿」販賣安非他命而將
    扣案安非他命持送買主，所為應成立毒品危害防制條例第四條第五項、第二項販
    賣第二級毒品未遂罪之從犯。公訴人就起訴之相同犯罪事實，漏未論以未遂犯及
    幫助犯，尚有未洽。被告基於幫助販賣第二級毒品之故意而為正犯「碗粿」持送
    安非他命予買主，屬刑法第三十條第一項規定之從犯，爰依同條第二項之規定減
    輕其刑。又被告雖幫助正犯「碗粿」著手販賣第二級毒品，然買主尚未取得被告
    持送之安非他命，而未致犯罪結果之發生，為未遂犯，爰依刑法第二十六條前段
    之規定，遞減輕其刑。爰審酌被告於犯罪時甫滿十八歲，年輕識淺，初染施用毒
    品惡習，為換取毒品施用，一時失慮，誤蹈犯行，及其犯罪之手段、品行、所生
    危害及犯罪後之態度等一切情狀，從輕量處如主文所示之刑。扣案安非他命一包
    （淨重一點五公克）係查獲之毒品，應依毒品危害防制條例第十八條前段之規定
    沒收銷燬之。
據上論斷，應依刑事訴訟法第二百九十九條第一項前段，毒品危害防制條例第四條第
五項、第二項、第十八條前段，刑法第十一條前段、第三十條第二項、第二十六條前
段，判決如主文。
本案經檢察官張紹斌到庭執行職務。
中    華    民    國      八十九        年        六    月      三十    日
                                臺灣臺北地方法院刑事第七庭
                                    法  官  楊  代  華
右正本證明與原本無異。
如不服本判決，應於判決送達後十日內，向甲○提出上訴狀。
                                    書記官  許  博  為
中    華    民    國      八十九      年      七      月       五     日
附錄本案論罪科刑法條全文：
毒品危害防制條例第四條
一造、運輸、販賣第一級毒品者，處死刑或無期徒刑，處無期徒刑者，得併科新臺幣
 一千萬元以下罰金。
二製造、運輸、販賣第二級毒品者，處無期徒刑或七年以上有期徒刑，得併科新臺幣
 七百萬元以下罰金。
三製造、運輸、販賣第三級毒品者，處五年以上有期徒刑，得併科新臺幣五百萬元以
 下罰金。
四製造、運輸、販賣專供製造或施用毒品之器具者，處一年以上七年以下有期徒刑，
 得併科新臺幣一百萬元以下罰金。


司法院資訊處製作；財團法人民間司法改革基金會備份。
